【裁判字號】    98,訴,1093
【裁判日期】    981207
【裁判案由】    毒品危害防制條例
【裁判全文】
臺灣基隆地方法院刑事判決             98年度訴字第1093號
公  訴  人  臺灣基隆地方法院檢察署檢察官
被      告  乙○○
                    國民
上列被告因毒品危害防制條例案件，經檢察官提起公訴（98年度
毒偵字第1755號），被告於準備程序進行中，就被訴事實為有罪
之陳述，經本院合議庭裁定由受命法官獨任進行簡式審判程序，
判決如下：
    主  文
乙○○施用第一級毒品，處有期徒刑柒月；又施用第二級毒品，
處有期徒刑參月。應執行有期徒捌月。
    事  實
一、乙○○前因施用毒品案件，經臺灣士林地方法院以88年度毒
    聲字第2202號裁定送觀察、勒戒，執行後因認有繼續施用毒
    品之傾向，經同院以88年度毒聲字第2372號裁定送強制戒治
    ，執行後因認無繼續戒治之必要，復經同院以89年度毒聲字
    第929 號裁定停止戒治，所餘戒治期間付保護管束，於民國
    89年5 月16日出所，後於89年11月21日期滿執行完畢，由臺
    灣士林地方法院檢察署檢察官以89年度戒毒偵字第140 號為
    不起訴處分確定。嗣於97年間，又因施用毒品案件，經本院
    以97年度毒聲字第47號裁定送觀察、勒戒，執行後因認有繼
    續施用毒品之傾向，經本院以97年度毒聲字第124 號裁定送
    強制戒治，於98年1 月21日出所，並由臺灣基隆地方法院檢
    察署檢察官以98年度戒毒偵字第8 號為不起訴處分確定。於
    98年間，因施用毒品案件，經本院以98年度訴字第721 號判
    決判處有期徒刑6 月確定；又因施用第一級、第二級毒品案
    件，經本院以98年度訴字第927 號判決判處應執行有期徒刑
    8 月確定；再因施用第一級毒品案件，經本院以98年度訴字
    第928 號判決判處應執行有期徒刑1 年2 月確定（現於臺灣
    基隆監獄執行中，不構成累犯）。
二、詎其猶未戒除毒癮，基於施用第一級毒品海洛因之犯意，於
    98年9 月3 日19時，在基隆市○○區○○路316 巷15號住處
    ，將第一級毒品海洛因摻水注入針筒，以注射之方式，施用
    第一級毒品海洛因1 次。另基於施用第二級毒品甲基安非他
    命之犯意，於施用海洛因後約1 小時之同日，在上址，以將
    第二級毒品甲基安非他命置於錫箔紙上加熱燃燒，再吸食所
    產生煙霧之方式，施用第二級毒品甲基安非他命1 次。嗣因
    行跡可疑，為警於同日23時30分，在基隆市仁愛區○○○○
    ○路口盤查，發現其為毒品列管人口，徵得其同意採驗尿液
    ，送驗結果呈毒品嗎啡及甲基安非他命陽性反應，始悉上情
    。
三、案經基隆市警察局第一分局報請臺灣基隆地方法院檢察署檢
    察官偵查起訴。
    理  由
一、本件被告所犯者非為死刑、無期徒刑、最輕本刑為3 年以上
    有期徒刑之罪或高等法院管轄第一審案件，其於準備程序進
    行中，先就被訴事實為有罪之陳述，經告知其簡式審判程序
    之旨，並聽取公訴人及被告之意見後，本院依刑事訴訟法第
    273 條之1 第1 項之規定，裁定由受命法官獨任進行簡式審
    判程序，且依同法第273 條之2 規定，簡式審判程序之證據
    調查，不受第159 條第1 項、第161 條之2 、第161 條之3
    、第163 條之1 及第164 條至第170 條規定之限制，合先敘
    明。
二、上開事實，業據被告於本院準備程序及審理時坦承在卷，而
    被告為警所採集之尿液經送驗結果，呈嗎啡及甲基安非他命
    之陽性反應，此有台灣檢驗科技股份有限公司出具之濫用藥
    物檢驗報告1 份附卷可稽，堪認被告自白與事實相符，足以
    採信。又被告前因施用毒品案件，經本院裁定送觀察、勒戒
    後，因有繼續施用毒品之傾向，再經本院裁定令入戒治處所
    施以強制戒治，嗣於98年1 月21日因停止處分出所，此有臺
    灣高等法院被告前案紀錄表附卷足佐。綜上所陳，被告於前
    次經強制戒治釋放出所後，5 年內再犯本案施用第一級、第
    二級毒品，罪證明確，犯行洵堪認定，自應依法論科。
三、查海洛因、甲基安非他命分係毒品危害防制條例第2 條第2
    項第1 款、第2 款所定之第一級、第二級毒品，核被告施用
    第一級毒品海洛因、第二級毒品甲基安非他命之行為，係犯
    毒品危害防制條例第10條第1 項、第2 項之施用第一級、第
    二級毒品罪。被告因施用而持有第一級毒品海洛因及第二級
    毒品甲基安非他命之低度行為，應為施用第一級、第二級毒
    品之高度行為所吸收，不另論罪。被告所犯上開2 罪，犯意
    各別，行為不同，應予分論併罰。本院審酌被告犯罪之動機
    、吸食頻率、曾有施用毒品之前科仍不知戒除，惟犯罪後坦
    承犯行，且所犯之施用毒品犯行乃戕害自己身心健康，並未
    危及他人等一切情狀，分別量處如主文所示之刑，並定應執
    行之刑。
據上論斷，應依刑事訴訟法第273 條之1 第1 項、第299 條第1
項前段，毒品危害防制條例第10條第1 項、第2 項，刑法第11條
前段、第51條第5 款，判決如主文。
本案經檢察官甲○○到庭執行職務。
中    華    民    國    98    年    12     月    7    日
                  刑事第二庭法  官  黃梅淑
以上正本證明與原本無異。
如不服本判決應於收受本判決後10日內向本院提出上訴書狀，其
未敘述上訴理由者，並得於提起上訴後10日內向本院補提理由書
狀（均須按他造當事人之人數附繕本。）「切勿逕送上級法院」
中    華    民    國    98    年    12     月    7    日
                            書記官  盧鏡合
附錄論罪法條：
毒品危害防制條例第10條
施用第一級毒品者，處 6 月以上 5 年以下有期徒刑。
施用第二級毒品者，處 3 年以下有期徒刑。


司法院資訊處製作；財團法人民間司法改革基金會備份。
